臺灣花蓮地方法院刑事判決　　　　　　　　　　　　　九十年度交易字第一七六號
　　公　訴　人　臺灣花蓮地方法院檢察署檢察官
　　被　　　告　丙○○
　　選任辯護人　乙○○
右列被告因過失傷害案件，經檢察官提起公訴（九十年度偵字第二三０八號），本院
判決如左：
    主  文
丙○○因過失傷害人，致重傷，處有期徒刑參月，如易科罰金以參佰元折算壹日。
    事  實
一、丙○○於九十年五月十八日下午九時十分許，駕駛ＩＸ─七二一一號自用小客貨
    車，沿花蓮縣台九線由南往北方向行駛，途經該路二八Ｏ公里四００公尺處時，
    本應注意汽車行進中，駕駛人應注意車前狀況，採取必要之安全措施，作隨時停
    車之準備，而當時天候陰、路面乾燥、夜間有照明情形，又無不能注意之情事，
    竟疏未注意，適丁○○騎乘ＰＱＲ─八四三號重型機車同向在前行駛，亦疏未注
    意該路段劃有分向限制線，不得迴轉，且未注意左後來車並讓直行車先行，即貿
    然迴轉，丙○○見狀避煞不及，小客貨車右前車燈處撞及機車左油箱處，致丁○
    ○人車倒地，受有嚴重腦外傷、瀰漫性神經軸傷害及蜘蛛網膜出血，現已呈中樞
    神經受損之極重度植物人之重傷害結果。丙○○於肇事後即向警方報案，並留於
    肇事現場，於警前往處理時坦承肇事並接受偵訊。
二、案經丙○○自首及丁○○法定代理人戊○○訴由花蓮縣警察局鳳林分局報告臺灣
    花蓮地方法院檢察署檢察官偵查起訴。
    理  由
一、訊據被告丙○○坦承於前揭時地與被害人丁○○發生車禍之事實，惟矢口否認有
    何過失犯行，辯稱：係被害人丁○○突然迴轉，才發生碰撞，伊並無過失云云。
    惟查，前開事實，業據證人甲○○證述綦詳，且有道路交通事故調查報告表乙紙
    、照片多幀附卷可稽，另被害人丁○○因本件車禍受有重傷，亦有門諾醫院診斷
    證明書、花蓮縣富里鄉衛生所診斷證明書、中華民國身心障礙手冊影本各乙紙在
    卷可憑。
二、按駕駛人應注意車前狀況，隨時採取必要安全措施，道路交通安全規則第九十四
    條第三項定有明文。被告既領有駕照，業經本院勘驗屬實，自應熟稔上開規定，
    詎其駕車行經上開路段，應注意並能注意，且依附卷之交通事故調查報告表所載
    ，當時天候陰、路面乾燥、夜間有照明情形，又無不能注意之情事，竟疏未注意
    ，以致肇事，其有過失甚明，本件經送請臺灣省花東區車輛行車事故鑑定委員會
    、臺灣省車輛行車事故覆議鑑定委員會鑑定肇事責任歸屬，亦認被告於夜間駕駛
    自用小客貨車，未注意車前狀況，為肇事次因，此有該等委員會九十年十一月十
    六日花鑑字第九ＯＯ五四七號、九十一年五月十日府覆議字第九一０五二四號鑑
    定書附卷足參。雖上開鑑定意見書，亦認被害人丁○○於夜間騎乘重型機車，跨
    越中心分向限制線違規迴轉時，未注意左後來車並讓直行車先行，為肇事主要原
    因，然被告之過失並不因被害人於本件車禍之發生亦同有過失而受影響，且被告
    之過失行為，與被害人受重傷結果間，並有相當因果關係，本件事證明確，被告
    所辯無過失云云，不足採信，犯行堪以認定。
二、核被告所為，係犯刑法第二百八十四條第一項後段之過失致重傷罪。又被告於肇
    事後立即報警處理，坦承肇事並接受偵訊，業據證人即到場處理本件車禍之警員
    己○○到庭證述屬實，核與自首之要件相符，應依刑法第六十二條前段規定，減
    輕其刑。爰審酌被告並無前科紀錄，品行非惡，其因過失行為致被害人丁○○遭
    受傷害之程度，及尚未與被害人丁○○家屬達成和解，與被害人丁○○於本件車
    禍發生應負主要過失責任等一切情狀，量處如主文所示之刑，並諭知易科罰金之
    折算標準。
三、據上論斷，應依刑事訴訟法第二百九十九條第一項前段，刑法第二百八十四條第
    一項後段、第六十二條前段、第四十一條第一項前段，罰金罰鍰提高標準條例第
    一條前段、第二條，判決如主文。
本案經檢察官薛智友到庭執行職務。
中      華      民      國    九十一    年      七      月      五      日
                              臺灣花蓮地方法院刑事庭
                              法  官  湯  文  章
右正本證明與原本無異。
如對本判決不服，應於送達後十日內，向本院提出上訴狀。（應抄附繕本）告訴人或
被害人如對於本判決不服者，應具備理由請求檢察官上訴，其上訴期間之計算係以檢
察官收受判決正本之日期為準。
                              法院書記官
中  華      民      國    九十一    年      七      月      五      日
附錄本判決論罪之法律條文：
刑法第二百八十四條第一項：
因過失傷害人者，處六月以下有期徒刑、拘役或五百元以下罰金。致重傷者，處一年
以下有期徒刑、拘役或五百元下罰金。
